最高法院刑事判決　　　　　　　　　　　　　　九十一年度台上字第六四四四號
　　上　訴　人　甲○○
　　選任辯護人　孫銘豫律師
　　　　　　　　陳則銘律師
右上訴人因違反槍砲彈藥刀械管制條例案件，不服台灣高等法院中華民國九十一年八
月二十七日第二審判決︵九十一年度上訴字第一九三九號，起訴案號：臺灣基隆地方
法院檢察署九十一年度偵字第八四一號︶，提起上訴，本院判決如左：
    主  文
上訴駁回。
    理  由
按刑事訴訟法第三百七十七條規定，上訴於第三審法院，非以判決違背法令為理由，
不得為之，是當事人提起第三審上訴，應以原判決違背法令為理由，係屬法定要件。
如果上訴理由狀並未依據卷內訴訟資料，具體指摘原判決不適用何種法則或如何適用
不當，或所指原判決之違法情事，顯與法律規定得為第三審上訴理由之違法情形不相
適合時，均應認其上訴為違背法律上之程式，予以駁回。本件原判決綜合證據調查之
結果，維持第一審依想像競合犯關係從一重論處上訴人甲○○未經許可寄藏具有殺傷
力之改造模型槍累犯罪刑之判決，駁回其在第二審之上訴，已詳敘所憑之證據及認定
之理由，從形式上觀察，並無違背法令之處。而扣案之管制編號000000000
0號槍枝，係由德國ARMINIUS廠HW３型口徑○‧三二吋轉輪模型槍更換土造金屬槍管
、土造金屬轉輪及土造金屬撞針改造而成之﹁改造模型槍﹂，具殺傷力，業據內政部
警政署刑事警察局鑑驗明確，有該局刑鑑字第○九一○○四○六七七號函及刑鑑字第
○九一○○九一五四○號書函在卷可稽，上訴人之辯護人於原審審理時雖聲請再向鑑
驗單位查明該槍枝是否為﹁改造模型槍﹂，原審以鑑驗單位上開函件已記載甚明，認
無再為無益調查之必要，已於理由內予以說明，不能任意指為違法。又犯本條例之罪
，於偵查或審判中自白，並供述全部槍砲、彈藥、刀械之來源及去向，因而查獲或因
而防止重大危害社會治安事件之發生者，減輕或免除其刑，槍砲彈藥刀械管制條例第
十八條第四項前段固定有明文。惟上訴人於被查獲部分槍彈後，雖經自白並引導警察
人員起獲其餘槍、彈，但稱該槍、彈係已死亡之李玉河所交付寄藏，該李玉河既已死
亡，即無從查證並追查來源，無查獲可言，亦未因而防止重大危害治安事件之發生，
自不合上述減輕或免除其刑之規定，上訴人於原審亦未主張有何得減輕或免除其刑之
事由，原判決自毋庸於理由內特予說明。上訴意旨，對於原判決究竟如何違背法令，
並未依據卷內資料為具體之指摘，徒執己見，並對原審採證認事之職權行使，任意指
摘，難謂已符合首揭法定上訴要件，其上訴違背法律上之程式，應予駁回。
據上論結，應依刑事訴訟法第三百九十五條前段，判決如主文。
中      華      民      國    九十一    年     十一     月     十四     日
                              最高法院刑事第五庭
                                  審判長法官  謝  家  鶴
                                        法官  洪  文  章
                                        法官  花  滿  堂
                                        法官  陳  世  淙
                                        法官  洪  佳  濱
      右正本證明與原本無異
                                              書  記  官
中      華      民      國    九十一    年     十一     月    二十六    日
